臺灣高雄地方法院刑事判決　　　　　　　　　　　　九十一年度易字第三七九六號
　　公　訴　人　臺灣高雄地方法院檢察署檢察官
　　被　　　告　乙○○
右列被告因竊盜案件，經檢察官提起公訴（九十一年度偵字第一九三○五號），本院
判決如左：
    主  文
乙○○連續攜帶兇器竊盜，累犯，處有期徒刑捌月。
扣案之鐵剪壹支沒收。
    事  實
一、乙○○曾因違反毒品危害防治條例案件，經本院於民國八十九年六月十六日以八
   十九年度雄簡字第六五五號判處有期徒刑六月確定，並於九十年十月十七日易科
   罰金執行完畢。詎乙○○猶不思悔改，復基於意圖為自已不法所有之概括犯意，
   連續於：
（一）九十一年八月三十日，獨自一人騎乘車牌ＹＸＯ─六三二號機車，於同日十三
      時二十七分許（起訴書所載十五時許係為警查獲之時間），行經高雄市前鎮區
      ○○○路八十二號中鋼鋁業股份有限公司後門倉庫前，因見該倉庫鐵門有一足
      夠容人體進入之空隙，遂進入該倉庫內（侵入住宅部分未據告訴）行竊，俟乙○○竊得該倉庫內之價值約新臺幣（下同）一千六百元之九十片鋁門片（大鋁
      片：長一二一公分、寬一一公分、五六片；中鋁片：長七一公分、寬一一公分
      、二十片；小鋁片：長五一公分、寬一一公分、十四片），並已將之放置於鐵
      門外，而置於自已之實力支配下，正欲將上開鋁片搬移至上開機車踏板上時，
      即為中鋼保全公司保全員甲○○發覺，乙○○見狀，即捨棄上開竊得之九十片
      鋁門片，旋即發動上開機車逃離現場，甲○○隨後追趕，並在高雄市○○路與
      復興路口將乙○○逮獲，而送警處理。
（二）九十一年九月十五日，獨自一人騎乘機車，並將客觀上足以對人之生命、身體
      、安全構成威脅而可供兇器使用為其所有之鐵剪一支置於該機車之置物箱內，
      於同日九時二十五分許（起訴書誤載為八時二十五分許），行經高雄縣鳳山市
      ○○街一０六號旁貨倉，乙○○即進入貨倉附連圍繞之土地內竊取該貨倉內為
      丁○○所有之價值約一千元不鏽鋼鋁片四片，並將之置放於該處地上，繼之乙○○即將所騎乘之機車騎至該處，正欲將上開不鏽鋼鋁片搬移至上開機車踏板
      上時，即為住於附近之住戶查覺，先通知在高雄縣鳳山市○○街一○六之一號
      碧連天大樓擔任管理員之丙○○，丙○○再通知丁○○前往現場並報警處理，
      而在上址為警查獲。
二、案經高雄市政府警察局前鎮分局及高雄縣警察局鳳山分局移送臺灣高雄地方法院
    檢察署檢察官偵查起訴。
    理  由
一、訊據被告乙○○對於右揭事實坦承不諱，核與被害人丁○○於警、偵訊及本院審
    理時所為指述，及證人即查獲被告之甲○○及丙○○於警、偵訊及本院審理時之
    證述被告確有竊取上開鋁門片及不鏽鋼鋁片之情節相符，並有領結、贓物認領保
    管收據、現場照片十幀、高雄縣警察局鳳山分局扣押筆錄及扣押物品目錄表、高
    雄市政府警察局前鎮分局扣押筆錄及扣押物品目錄表各一份在卷可資佐證，是本
    案事證明確，被告乙○○犯行洵堪認定，應依法論科。
二、按刑法第三百二十一條第一項第三款之攜帶兇器竊盜罪，以行為人攜帶兇器竊盜
    為其加重條件，此所謂兇器，其種類並無限制，凡客觀上足對人之生命、身體、
    安全構成威脅，具有危險性之兇器均屬之，且祇須行竊時攜帶此種具有危險性之
    兇器為已足，並不以攜帶之初有行兇之意圖為必要，最高法院七十九年度臺上字
    第五二五三號判例足資參照。而被告乙○○持以前往犯罪事實（二）現場之鐵剪
    一支，長約三十公分，有照片二幀附卷可稽（見本院刑事卷第三一頁），在客觀
    上足對人之身體、生命、安全構成威脅自屬兇器之一種，故核其此部分所為，係
    犯刑法第三百二十一條第一項第三款之攜帶凶器竊盜罪，另被告如犯罪事實（一
    ）所為係犯刑法第三百二十條第一項之竊盜罪，公訴意旨雖認被告此部分所係犯
    刑法第三百二十一條第一項第二款之加重竊盜罪，惟此已經證人甲○○到院證述
    ：「．．．，因為那邊的鐵門確實早已被拉起一個洞，．．．」等語明確在卷（
    刑事卷第二四頁），顯非係被告所打開，是公訴人所指尚有未洽，惟基本社會事
    實相同，本院自應予以審理，並變更起訴法條。又被告所為二次竊盜行為，時間
    緊接，並均犯構成要件相同之罪，僅有加重條件有無之差異，顯係出於概括之犯
    意為之，為連續犯，爰依刑法第五十六條之規定以一加重竊盜罪論處，並加重其
    刑。再被告曾因違反毒品危害防治條例案件，經本院於民國八十九年六月十六日
    以八十九年度雄簡字第六五五號判處有期徒刑六月確定，並於九十年十月十七日
    易科罰金執行完畢，有臺灣高等法院被告全國前案紀錄表及臺灣高雄地方法院檢
    察署刑案資料查註紀錄表各一份在卷可稽，其於五年內再犯本年有期徒刑以上之
    罪，為累犯，爰依刑法第四十七條之規定，加重其刑，依法遞加重其刑。爰審酌
    被告正值青年，不思以己力賺取日常生活所需，竟以竊取他人之物方式，冀圖謀
    取不法利益，且於為第一次竊盜犯行不久之際，旋即再犯，顯見其毫無法治觀念
    ，惟所竊取之物價值非鉅，且犯後尚能坦認犯行，態度尚可，且所竊得之物已均
    由被害人加以領回，有上述贓物認領保管收據及領結各一份在卷可憑，犯罪所造
    成之損害未有擴大等一切情狀，量處如主文所示刑，以為懲儆。而扣案之鐵剪一
    支，為其所有，且為供犯本件部分犯罪所用之物，爰依刑法第三十八條第一項第
    二款之規定，宣告沒收。
三、至公訴意旨雖指述被告乙○○持上開扣案之鐵剪破壞貨倉鐵網，惟此已為被告所
    否認，參酌被告已坦承犯行，究有無持該鐵剪剪壞鐵網，亦不影響被告所為涉犯
    之加重竊盜犯行，業如前述，且依被害人丁○○於本院所陳述，是他人看到被告
    剪鐵網等語（刑事卷第二四頁），顯然亦乏明確證據證明被告確有持鐵剪剪開鐵
    網，自應為有利被告之推定，無法遽認被告確有持鐵剪破壞鐵網，惟此部分仍不
    影響被告之罪名，併此敘明。
據上論斷，應依刑事訴訟法第二百九十九條第一項前段、第三百條，刑法第五十六條
、第三百二十一條第一項第三款、第三十八條第一項第二款、第四十七條，判決如主
文。
本案經檢察官林永富到庭執行職務。
中      華      民      國      九十一      年      十二    月    九    日
                                  臺灣高雄地方法院刑事第四庭
                                      法  官  楊  宗  翰
右正本證明與原本無異。
如不服本判決，應於判決送達後十日內，向本院提出上訴狀。
                                      書記官  陳  怡  真
中      華      民      國      九十一      年      十二    月    九    日
附錄本案論罪科刑法條全文：
刑法第三百二十一條
犯竊盜罪而有左列情形之一者，處六月以上五年以下有期徒刑：
一、於夜間侵入住宅或有人居住之建築物、船艦或隱匿其內而犯之者。
二、毀越門扇、牆垣或其他安全設備而犯之者。
三、攜帶兇器而犯之者。
四、結夥三人以上而犯之者。
五、乘火災、水災或其他災害之際而犯之者。
六、在車站或埠頭而犯之者。
前項之未遂犯罰之。
